【裁判字號】    99,訴,723
【裁判日期】    991130
【裁判案由】    違反毒品危害防制條例
【裁判全文】
臺灣嘉義地方法院刑事判決               99年度訴字第723號
公  訴  人  臺灣嘉義地方法院檢察署檢察官
被      告  張志良
上列被告因違反毒品危害防制條例案件，經檢察官提起公訴（99
年度毒偵字第1407號），被告自白犯罪，經合議庭裁定改以簡式
審判程序審理，茲判決如下：
    主  文
張志良施用第一級毒品，累犯，處有期徒刑柒月。
    犯 罪 事 實
一、張志良前因施用毒品案件，經臺灣彰化地方法院以94年度毒
    聲字第640號裁定送觀察勒戒後，認無繼續施用毒品傾向，
    於民國94年9月30日釋放，並經臺灣彰化地方法院檢察署檢
    察官以94年度毒偵字第4367號為不起訴處分確定。另因施用
    毒品違反毒品危害防制條例案件，經本院以95年度訴字第
    718號判決，判處有期徒刑8月確定；同因施用毒品案件，經
    本院以96年度訴字第249號判決，判處有期徒刑7月確定，嗣
    經分別減刑為有期徒刑4月、3月15日確定。再因施用毒品案
    件，經本院以96年度訴字第445號判決，判處有期徒刑8 月
    ，並經臺灣高等法院臺南分院以96年度上訴字第1320號判決
    上訴駁回確定，嗣經減刑為有期徒刑4月確定，上開各罪減
    得之刑並定應執行有期徒刑9月確定，於96年7月19日縮刑期
    滿執行完畢。復因施用毒品案件，經臺灣高等法院臺中分院
    以97年度上訴字第2222號判決，判處有期徒刑9月確定；又
    因施用毒品案件，經臺灣臺中地方法院以97年度訴字第3434
    號判決，判處有期徒刑10月確定，上揭2罪並經裁定為應執
    行有期徒刑1年6月確定，於99年2月5日縮刑期滿執行完畢。
    其猶不知戒慎，於觀察勒戒執行完畢釋放後5年內，數度施
    用毒品違反毒品危害防制條例，經追訴處罰，又基於施用第
    一級毒品海洛因之犯意，於99年7月20日某時，在嘉義市○
    ○路榮民醫院附近人行道路口，以將海洛因加水溶解注射之
    方式，施用海洛因1次。嗣經警持搜索票至其嘉義市○○路
    225巷7號住處搜索，並採尿送驗，呈嗎啡陽性反應，始查悉
    上情。
二、案經台南縣警察局新營分局報請臺灣嘉義地方法院檢察署檢
    察官偵查起訴。
    理  由
一、本件被告張志良所犯係死刑、無期徒刑或最輕本刑為3年以
    上有期徒刑以外之罪，其於準備程序中就被訴事實為有罪之
    陳述，經本院告知簡式審判程序之旨，並聽取公訴人、被告
    之意見後，爰依刑事訴訟法第273條之1第1項規定合議裁定
    由受命法官獨任進行簡式審判程序。
二、訊據被告張志良對其於上揭時、地，施用第一級毒品海洛因
    之犯罪事實，於本院審理中坦承不諱，而其為警查獲後經採
    集尿液囑託鑑定結果，亦呈嗎啡（即海洛因進入人體後之代
    謝物）陽性反應，此有長榮大學之99年8月2日確認報告、台
    南縣警察局新營分局民治派出所採取尿液編號對照表各乙份
    在卷可稽（參警卷第19頁、第21頁），是上述證據與被告之
    自白互核一致。又被告有事實欄所載因施用毒品違反毒品危
    害防制條例而受觀察、勒戒等情形，此亦有臺灣高等法院被
    告前案紀錄表在卷可憑，是以本件事證已臻明確，被告於觀
    察、勒戒執行完畢釋放後，於5年內已再犯施用毒品之犯行
    ，並經依法追訴處罰，其本件第3次以上再度施用毒品海洛
    因之行為，堪為認定，應予依法論科。
三、按海洛因係毒品危害防制條例第2條第2項第1款所明定之第
    一級毒品，不得非法持有、施用。核被告張志良所為，係犯
    毒品危害防制條例第10條第1項之施用第一級毒品罪。其施
    用第一級毒品海洛因前後持有海洛因之低度行為，應為施用
    海洛因之高度行為所吸收，不另論罪。又被告有如事實欄一
    所載之科刑執行紀錄，此有臺灣高等法院被告前案紀錄表1
    份附卷可按，其於受有期徒刑執行完畢後，5年以內故意再
    犯本件有期徒刑以上之罪，為累犯，應依刑法第47條第1項
    規定加重其刑。爰審酌被告國中肄業之智識程度，前曾擔任
    鐵工，月收入約為3、4萬，離婚，育有2子，分別5歲及2歲
    之幼齡，現由其繼母照顧，父親年已58歲，於水果市場工作
    ，除所育2名幼子外，並無其他需要扶養之親屬，目前家中
    生活開銷由父親工作所得支應之家庭等生活狀況，且有前述
    犯罪及施用毒品遭查獲判刑之紀錄，有臺灣高等法院被告前
    案紀錄表附卷足據，其前已因觀察、勒戒及強制戒治執行完
    畢而經不起訴處分，業受毒品危害防制條例對施用毒品人之
    寬典，竟仍一再施用，不知戒除毒癮，而其施用毒品實為戕
    害自身健康之犯罪，於他人固無明顯重大危害，然對社會善
    良風氣已足生不良影響，並斟酌其施用之次數，及本件坦承
    施用毒品犯行之犯後態度等一切情狀，量處如主文所示之刑
    ，以資儆懲。
據上論斷，應依刑事訴訟法第273條之1第1項、第299條第1項前
段，毒品危害防制條例第10條第1項，刑法第11條前段、第47條
第1項，判決如主文。
本案經檢察官侯德人到庭執行職務
中    華    民    國    99    年    11    月    30    日
                  刑事第一庭    法  官  呂美玲
以上正本證明與原本無異。
如不服本判決應於收受判決後10日內向本院提出上訴書狀，並應
敘述具體理由；其未敘述上訴理由者，應於上訴期間屆滿後20日
內向本院補提理由書（均須按他造當事人之人數附繕本）「切勿
逕送上級法院」。
中    華    民    國    99    年    11    月    30    日
                                書記官  洪敏芳
附錄法條：
毒品危害防制條例第10條第1項
施用第一級毒品者，處 6 月以上 5 年以下有期徒刑。

司法院資訊處製作；財團法人民間司法改革基金會備份。
